臺灣高等法院民事裁定　　　　　　　　　100年度抗字第932號
抗　告　人　 憶鴻國際企業有限公司
兼　法　定
代　理　人　 陳寶秀
抗　告　人　 康實科技股份有限公司
法定代理人　 張慶祥
抗告人因與相對人張國淵間聲請支付命令事件，聲明異議，對於
中華民國100年5月9日臺灣板橋地方法院100年事聲字第114號所
為裁定提起抗告，本院裁定如下：
    主  文
抗告駁回。
抗告訴訟費用由抗告人連帶負擔。
    理  由
一、本件異議及抗告意旨略以：相對人據以聲請支付命令之本票
    係以非法、惡意脅迫方式向抗告人取得，屬無效之本票，且
    相對人持有之票據面額超過實際債權額，故依法對原法院核
    發之支付命令提出異議。原法院司法事務官竟認抗告人異議
    逾法定期限，裁定駁回抗告人所提異議。惟抗告人及其法定
    代理人地址分別為臺北市○○路1號6樓之1、臺北市○○路○
    段145號B2-41號，而非新北市○○區○○路1段107號12樓之
    8、臺北市○○路○段118巷12弄4號4樓。前開支付命令並未
    合法送達由抗告人收受，致抗告人無法於法定期間提出異議
    ，依民事訴訟法第515條規定，支付命令失其效力。另依前
    開抗告人正確地址所在地均在臺北市，依民事訴訟法第510
    條規定，本件管轄法院應為臺灣臺北地方法院，原法院逕予
    受理本件支付命令，亦有違誤，為此提起抗告等語。
二、原裁定略以：前開支付命令係分別於99年12月20日、100年1
    月5日寄存送達至抗告人康實科技股份有限公司（下稱康實
    公司）、憶鴻國際企業有限公司（下稱憶鴻公司）及陳寶秀
    ，渠等至遲應各於100年1月21日、100年2月6日提出異議，
    惟其中抗告人憶鴻公司及陳寶秀異議期間之末日(100年2月6
    日)適逢春節放假日，故應延至正常上班之100年2月8日為末
    日。惟抗告人卻均遲至100年2月23日始對該支付命令聲明異
    議，顯逾20日之不變期間，原法院司法事務官依民事訴訟法
    第518條規定，裁定駁回抗告人異議，於法並無不合。抗告
    人異議指摘司法事務官所為裁定不當，即無理由，應予駁回
    等語。
三、按送達不能依民事訴訟法第136條、第137條規定為之者，得
    將文書寄存送達地之自治或警察機關，並作送達通知書兩份
    ，一份黏貼於應受送達人住居所、事務所、營業所或其就業
    處所門首，另一份置於該送達處所信箱或其他適當位置，以
    為送達；寄存送達，自寄存之日起，經10日發生效力。又債
    務人對於支付命令之全部或一部，得於送達後20日之不變期
    間內，不附理由向發命令之法院提出異議；債務人於支付命
    令送達後，逾20日之不變期間，始提出異議者，法院應以裁
    定駁回之。民事訴訟法第138條第1項、第2項、第516條第1
    項、第518條分別定有明文。另按支付命令之聲請，專屬債
    務人為被告時，依民事訴訟法第1條、第2條、第6條或第20
    條規定有管轄權之法院管轄。民事訴訟法第510條亦著有規
    定。而對於無訴訟能力之公司法人為送達者，應向當事人本
    人或其法定代理人之住居所、事務所或營業所行之，此觀民
    事訴訟法第127條第1項及第136條規定自明。最高法院93年
    度台上字第948號裁判見解亦同，可資參照。
四、查抗告人憶鴻公司、康實公司原所在地均為新北市○○區○
    ○路1段107號12樓之8，其法定代理人陳寶秀、張慶祥之住
    所均為臺北市○○路○段118巷12弄4號4樓，此有股份有限公
    司登記表、公司及分公司基本資料查詢及戶籍謄本可稽（見
    支付命令卷第5至10、13至16、28、29頁）。系爭支付命令
    於99年11月30日就以寄存送達方式寄存於抗告人公司所在地
    新北市○○區○○路1段107號12樓之8之轄區警察派出所，
    又於99年12月20日、100年1月5日寄存於抗告人法定代理人
    張慶祥、陳寶秀住所臺北市○○路○段118巷12弄4號4樓之轄
    區警察派出所，此觀卷附送達證書甚明（見支付命令卷第25
    、26、30、31頁）。參以抗告人異議狀記載渠等地址均為臺
    北市○○路○段118巷12弄4號4樓（見支付命令卷第32頁），
    益徵系爭支付命令已合法送達抗告人。而抗告人於100年2月
    23日提出異議，顯已逾20日之不變期間，原裁定維持原法院
    司法事務官駁回抗告人異議之裁定，並無違誤。抗告人雖謂
    其地址應為臺北市○○區○○路1號6樓之1、臺北市○○路○
    段145號B2-41號，系爭支付命令應由臺灣臺北地方法院管轄
    ，且未合法送達云云，並提出憶鴻公司變更登記表為佐（見
    本院卷第9、13頁），惟該變更登記表變更登記日期為100年
    4月11日，已在系爭支付命令送達之後。抗告意旨據此指摘
    原裁定不當，為無理由，應予駁回。
五、據上論結：本件抗告為無理由，依民事訴訟法第495條之1第
    1項、第449條第1項、第95條、第85條第2項，裁定如主文。
中    華    民    國   100    年    6     月    30    日
                    民事第一庭
                        審判長法  官  張耀彩
                              法  官  林金吾
                              法  官  盧彥如
正本係照原本作成。
本裁定除以適用法規顯有錯誤為理由外，不得再抗告。如提起再
抗告，應於收受後10日內委任律師為代理人向本院提出再抗告狀
。並繳納再抗告費新台幣1千元。
中    華    民    國   100    年    7     月    4     日
                              書記官  鄭兆璋